---
title: "heart_attack"
author: "analysis"
date: "2025-05-11"
output: html_document
---

```{r setup, include=FALSE}
knitr::opts_chunk$set(echo = TRUE)
```


## Dataset Description
Ce dataset contient des données cliniques de patients utilisées pour déterminer la présence ou non d’un problème cardiaque.

Chaque ligne correspond à un patient, avec plusieurs caractéristiques mesurées lors d’un examen médical.

•	L’âge des patients varie, et il est indiqué dans la colonne Age, en années.

•	Le sexe des patients est codé dans la colonne Gender, où 0 représente un homme et 1 représente une femme.

•	La fréquence cardiaque (Heart.rate) est mesurée en battements par minute.

•	La pression artérielle est divisée en deux mesures : la pression systolique (Systolic.blood.pressure) et la pression diastolique (Diastolic.blood.pressure), exprimées en mmHg.

•	La colonne Blood.sugar indique le taux de sucre dans le sang, mesuré en mg/dL.

•	Le niveau de CK-MB (CK.MB) est un indicateur enzymatique de dommages au muscle cardiaque. Des niveaux élevés peuvent signaler une crise cardiaque.

•	La Troponin est une protéine libérée lors d’un infarctus du myocarde ; elle est considérée comme un marqueur très spécifique de lésions cardiaques.

•	Enfin, la colonne Result contient le diagnostic final : "positive" signifie que le patient présente des signes de problème cardiaque, tandis que "negative" signifie qu'aucune anomalie n'a été détectée


```{r}
data <- read.csv("Medicaldataset.csv", sep=",", dec=".", header=TRUE, stringsAsFactors=TRUE)
head(data)
## Ce graphique montre qu'il n'y a pas de relation claire entre l’âge et le taux de troponine. La majorité des valeurs sont proches de zéro, surtout entre 40 et 80 ans, avec quelques pics élevés.
plot(data$Age, data$Troponin, xlab = "Âge", ylab = "Troponine", pch = 19, cex = 1.5)
names(data)
nrow(data)
ncol(data)
typeof(data)
str(data)
##Ce graphique montre une corrélation positive entre la pression systolique (sys) et la pression diastolique (dia) : plus la pression systolique est élevée, plus la pression diastolique tend à l’être aussi.
plot(data$Systolic.blood.pressure, data$Diastolic.blood.pressure, xlab = "sys", ylab = "dia", cex = 1, pch = 20)
dim(data)
##La commande colSums(is.na(data)) montre qu’il n’y a aucune valeur manquante dans les colonnes du jeu de données. Toutes les variables sont complètes et prêtes pour l’analyse.
colSums(is.na(data))
duplicated_rows <- duplicated(data)
duplicated_data <- data[duplicated_rows, ]
duplicated_data
sapply(data, function(x) length(unique(x)))
table(data$Result)
barplot(table(data$Systolic.blood.pressure))
##Ce diagramme en barres montre que le nombre de cas positifs est supérieur au nombre de cas négatifs dans la variable Result. Cela indique une prédominance des résultats positifs dans l’échantillon.
barplot(table(data$Result))
##Le résumé statistique montre que l’âge des patients varie de 14 à 103 ans, avec une moyenne de 56,2 ans. La majorité des patients a entre 47 et 65 ans, ce qui correspond à l’intervalle interquartile.
summary(data)
summary(data$Age)
subset(data, data$Age < 50)
##Genre 0 :Âge moyen : 57,96 ans Médiane : 60 ans Âge minimum : 14 ans, maximum : 103 ans Intervalle interquartile (IQR) : de 49 à 70 ans Genre 1 : Âge moyen : 55,28 ans Médiane : 56 ans Âge minimum : 19 ans, maximum : 100 ans IQR : de 47 à 65 ans
tapply(data$Age, data$Gender, summary)
##Le code ci-dessous permet de représenter graphiquement la distribution de la variable **pression artérielle systolique** (`Systolic.blood.pressure`) présente dans le jeu de données `data`.  On utilise une couleur bleue pour les barres, un contour blanc, et on fixe la hauteur maximale de l’axe Y à 5 pour lisibilité.
hist(data$Systolic.blood.pressure, col = "blue", border = "white", ylim = c(0, 5), labels = TRUE, xlab = "Systolic blood pressure", ylab = "nb d'observations")
## l'histogramme en bleu montre la distribution des valeurs, et la courbe rouge montre une estimation lissée de cette distribution (dite "courbe de densité").
hist(data$Systolic.blood.pressure, col = "blue", border = "white", ylim = c(0, 0.05), labels = TRUE, xlab = "Systolic blood pressure", ylab = "nb d'observations", prob = TRUE)
lines(density(data$Systolic.blood.pressure), lwd = 3, col = "red")
plot(density(data$Systolic.blood.pressure), main = "Estimateur à noyau", xlab = "Sys")

q <- levels(factor(data$Result))
q
pie(table(data$Result), col = rainbow(length(q)))
r <- table(factor(data$Result))
prc <- (r / nrow(data)) * 100
prc
pie(table(data$Result), col = rainbow(length(q)), labels = paste(q, prc, "%"))

library(plotrix)
x <- table(data$Result)
d <- levels(factor(data$Result))
d
pie3D(x, explode = 0.1, main = "Avoir une crise cardiaque", labels = paste(q, "-", prc, "%"))

plot(x = data$Age, y = data$Blood.sugar)

library(MASS)
tmp <- data[, c("Blood.sugar", "Age")]
tmp <- tmp[complete.cases(tmp), ]
filled.contour(kde2d(tmp$Blood.sugar, tmp$Age), color = terrain.colors)

plot(data$Blood.sugar[data$Gender == "0"], data$Age[data$Gender == "0"], pch = 15, col = "blue", main = "Répartition des âges des hommes selon leur glycémie", xlab = "Blood sugar", ylab = "Age", las = 1)
points(data$Blood.sugar[data$Gender == "1"], data$Age[data$Gender == "1"], pch = 10, col = "red")
legend(x = "bottomright", legend = c("Homme", "Femme"), col = c("blue", "red"), pch = c(15, 10))

cor(data$Blood.sugar, data$Age, use = "complete.obs")
reg <- lm(data$Age ~ data$Blood.sugar)
summary(reg)
plot(data$Blood.sugar, data$Age, ylab = "Age", xlab = "Blood sugar", col = "blue", pch = 15)
abline(reg, col = "deepskyblue4")

t.test(data$Heart.rate)
t <- table(data$Result, data$Gender)
t
prop.table(t)
chisq.test(data$Result, data$Gender)
fisher.test(data$Result, data$Gender)
mosaicplot(Gender ~ Result, data = data, shade = TRUE, main = "Graphe en mosaïque")

library(FactoMineR)
library(factoextra)
library(corrplot)

resultat <- PCA(data[data$Result == "positive", c("Heart.rate", "Systolic.blood.pressure", "Diastolic.blood.pressure", "Blood.sugar", "CK.MB", "Troponin")], scale.unit = TRUE, graph = TRUE)
eigval <- get_eigenvalue(resultat)
eigval
fviz_eig(resultat, addlabels = TRUE, ylim = c(0, 50))

var <- get_pca_var(resultat)
var
corrplot(var$cos2, is.corr = FALSE, tl.cex = 0.4)
corrplot(var$cos2, is.corr = FALSE, tl.cex = 0.4, method = "number")

fviz_pca_var(resultat, 
             col.var = "cos2", 
             gradient.cols = c("#00AFBB", "#E7B800", "#FC4E07"), 
             repel = TRUE)

data_matrix <- matrix(c(10, 20, 30, 40), nrow = 2)
chisq.test(data_matrix)
res <- CA(data_matrix, graph = TRUE)
valpropres <- get_eigenvalue(resultat)
valpropres
fviz_screeplot(resultat, addlabels = TRUE, ylim = c(0, 50))
ind <- get_pca_ind(resultat)
ind


```
